【裁判字號】    98,抗,4
【裁判日期】    980108
【裁判案由】    停止執行
【裁判全文】
臺灣高等法院高雄分院民事裁定             98年度抗字第4號
抗  告  人  台灣金聯資產管理股份有限公司
法定代理人  乙○○
上列抗告人因與相對人甲○○間聲請停止執行事件，對於中華民
國97年11月12日臺灣屏東地方法院97年度聲字第475 號所為裁定
提起抗告，本院裁定如下：
    主  文
抗告駁回。
抗告程序費用由抗告人負擔。
    理  由
一、按有回復原狀之聲請或提起再審或異議之訴，或對於和解為
    繼續審判之請求，或提起宣告調解無效之訴、撤銷調解之訴
    ，或對於許可強制執行之裁定提起抗告時，法院因必要情形
    或依聲請定相當並確實之擔保，得為停止強制執行之裁定，
    強制執行法第18條第2 項定有明文。本件相對人以：抗告人
    與債務人陳祥一等人間強制執行事件（屏東地方法院96年度
    執字第29930 號）所查封之未保存登記房屋為相對人所有，
    相對人已於97年10月14日向屏東地院提起第三人異議之訴。
    相對人願供擔保聲請裁定准予停止強制執行。查相對人上述
    執行查封及已提異議之訴等事實，已據原法院調取該院96年
    度執字第29930 號及97年度補字第375 號卷查核屬實，原法
    院審酌該建物之鑑定價格，以抗告人（債權人）因停止執行
    可能遭受之損害，為未能即時使執行標的物拍定就價金受償
    之損害，而定相對人應供之擔保金額為新台幣197,292 元，
    得為停止執行之裁定，核無違誤。
二、抗告意旨雖以：(一)相對人所提起之異議之訴，僅係以一紙訴
    外人曾來掌所簽署之證明書，用以支持其係該未保存建物所
    有人之主張，證據薄弱。且(二)：系爭未保存登記建物，係於
    土地抵押權設定登記後始建立，依民法第877 條第2 項準用
    同條第1 項規定，抵押權人（即抗告人）仍得聲請將土地及
    系爭建物併付拍賣等語指摘。惟就(一)而言，抗告人所言，屬
    為該第三人異議之訴有無理由之實體上問題，非本聲請停止
    執行事件所能實質審究之事項。就(二)而言，民法第877 條第
    2 項所謂之建築物，係該抵押之不動產上「有該權利人或經
    其同意使用之人」之建築物者，與同條第1 項所指「土地所
    有人」在抵押之土地上營造建築物者所指對象不同，抗告人
    聲請查封拍賣系爭未辦理保存登記之建物，係指該建物為債
    務人所有，據為指封，並非指該土地上有非債務人（土地所
    有人）之相對人所有的系爭建物坐落其上，其並非依民法第
    877 條第2 項規定，聲請將相對人所有之系爭建物與抵押土
    地併付拍賣，其既否認相對人係該系爭建物之所有人，則其
    執上情據為其指摘原裁定不當之理由，自屬誤用法律之規定
    ，為不足取。從而其抗告求將原裁定廢棄，為無理由，應予
    駁回。爰依民事訴訟法第495 條之1 第1 項、第449 條第1
    項、第95條、第78條，裁定如主文。
中    華    民    國    98    年    1     月    8     日
                              民事第六庭
                                  審判長法官   許明進
                                  法      官   李炫德
                                  法      官   徐文祥
以上正本證明與原本無異。
本裁定不得再抗告。
中    華    民    國    98    年    1     月    9     日
                                  書  記  官   陳曼智
                                                   w


司法院資訊處製作；財團法人民間司法改革基金會備份。
